# 财政部发布的会计处理使用范围

提问人：jangyanbo 时间：2017-01-01 18:39:18
陈老师好！ 2016 年度财政部发布了三去一降一补的会计处理办法，这相当于企业处于非持续经营状态，但是没有达到清算期状态的一种会计处理，但是这个文件只是规定了纳入特点范围的企业的一种会计处理规定，我的问题是是否具有普遍适用性！也就是没有纳入三去一降一补的企业处于非持续经营状态的情况是参照执行还是必须要找此规定强制执行。 另一个问题是 2016 年度财政部发布了破产清算企业会计处理，但是只是说处于法院接管的清算，但是股东也可以进行自行清算，与上述的问题一样，如果股东处于清算的时候是可以参照执行，还是必须要执行财政部发布的破产清算企业会计处理固定呢

回答人：chenyiwei
这两个规定都是特殊的，不属于企业会计准则体系，尤其是“三去一降一补”的相关规定与企业会计准则的原则和规定存在一定冲突，因此其执行范围应严格限定在其本身字面意思所表述的适用范围内，不应任意扩大适用范围，参照适用。